# 회의록

# 날짜

2021-04-24 23:00~24:00

# 회의 내용 요약

[1. 서브 그룹 별 assignment2를 위한 피드백]  <br/>
[2. assignment2를 위한 파일 구조 정리] <br/>


# 자세한 내용

### 서브 그룹 별 assignment2를 위한 피드백
> #### SubGroup1 - 고은서, 오예원
> - 회원가입, 결제 서비스 관련 
> #### SubGroup2 - 김승아, 배인경
> - 메뉴, 통계 서비스 관련
> #### SubGroup3 - 박지수, 이주연
> - Review 서비스 관련

✔️ 각 서브 그룹별로 여태까지 준비한 과제 결과물 정리 
<hr/>

### assignment2를 위한 파일 구조 정리

✔️ 기존에 서브 그룹 별로 정리했던 assignment2 제출물을 보기 좋게 통합해서 파일 구조 정리<br/>
✔️ yumyumgood 메인 페이지에 파일 구조를 위한 readme 작성

