# 회의록

# 날짜

2021-05-15 13:00~14:00

# 회의 내용 요약

[1. 서브 그룹 별 assignment3를 위한 피드백]  <br/>
[2. assignment3를 위한 파일 구조 정리] <br/>


# 자세한 내용

### ✔️  서브 그룹 별 assignment3과 관련된 진행사항 이야기

<br/>

### ✔️  assignment3를 위한 파일 구조 정리

+ 기존에 서브 그룹 별로 정리했던 assignment3 제출물을 보기 좋게 통합해서 파일 구조 정리<br/>
+ yumyumgood 메인 페이지에 파일 구조를 위한 readme 추가

